臺灣板橋地方法院刑事判決　　　　　　　　　　　　　九十三年度交訴字第十六號
　　公　訴　人　臺灣板橋地方法院檢察署檢察官
　　被　　　告　甲○○
右列被告因公共危險等案件，經檢察官提起公訴〔起訴案號：九十二年度偵字第二０
五三三號〕，暨移請併案審理〔九十三年度偵字第二００七號〕，本院合議庭評決由
受命法官獨任進行簡式審判程序，本院判決如左：
    主  文
甲○○服用酒類，不能安全駕駛動力交通工具而駕駛，處有期徒刑貳月；又駕駛動力
交通工具肇事，致人死亡而逃逸，處有期徒刑柒月；又過失致人於死，處有期徒刑捌
月；應執行有期徒刑壹年貳月，緩刑伍年。
    事  實
壹、甲○○明知服用酒類或其他相類之物，不能安全駕駛動力交通工具者，不得駕駛
    ，仍於民國〔下同〕九十二年十一月七日晚上六時許，在臺北縣新莊市○○路上
    之百分百卡拉ＯＫ店，與友人飲用酒類，生理協調失衡，已達不能安全駕駛動力
    交通工具之程度，猶於同日晚上七時許，駕駛牌照號碼二Ｃ─四八０六號自小客
    車〔下稱：黃車〕上路，嗣於同日晚上十時三十五分許，行經臺北縣永和市○○
    路十四號前，應注意汽車駕駛人應注意車前狀況，並隨時採取必要之安全措施，
    而依當時天候晴、夜間有照明、視距良好、路面乾燥無缺陷等情況，並無不能注
    意之情事，竟疏未注意車前狀況，且因酒後生理協調失衡，致黃車右前葉子板撞
    及正由永元路十三號往永元路十四號方向違規穿越永元路之行人李玉荷身體右側
    ，致李玉荷倒地受有頭部挫傷併血腫、右脛骨骨折、下背部挫傷、擬似右大腿骨
    折等傷害，經送天主教耕莘醫院永和分院醫院救治，於九十二年十一月八日上午
    九時五十二分許，因車禍致外傷性顱內出血及左側血胸致出血神經性休克，不治
    死亡；詎甲○○明知其駕駛動力交通工具肇事致人受傷〔嗣死亡〕，竟未對受傷
    〔嗣死亡〕倒地之李玉荷查看或施以救護，反駕駛右開自小客車逃逸；嗣路人林
    宇凱報案後，經其他路人尾追黃車，在臺北縣永和市○○路與永利路之交岔路口
    將其攔停，經警循線於同日晚上十時五十七分許，在上揭路口，查獲甲○○及上
    開自小客車，並對其進行呼氣酒精濃度測試，測得甲○○呼氣酒精濃度達每公升
    零點四一毫克，而悉右開犯行。
貳、案經被害人李玉荷往生前訴由臺北縣政府警察局永和分局報請臺灣板橋地方法院
    檢察署檢察官偵查起訴。
    理  由
壹、右揭事實，業據被告於本院審理時坦承不諱〔參見本院卷附九十三年四月二十九
    日簡式審判筆錄〕，核與被害人李玉荷往生前即九十二年十一月八日凌晨三時
    二十分許之指述情節互核相符，此外，復有〔一〕道路交通事故現場圖壹紙、道
    路交通事故調查報告表貳紙、事故現場及車損照片拾幀、天主教耕莘醫院永和分
    院九十二年十一月七日乙種診斷證明書壹紙。〔二〕酒精濃度測試紙壹紙、刑法
    第一百八十五條之三案件測試觀察紀錄表壹紙。〔三〕臺北縣政府警察局舉發違
    反道路交通管理事件通知單貳紙〔北縣警交字第Ｃ00000000號、Ｃ00
    000000號〕。〔四〕臺灣板橋地方法院檢察署相驗屍體證明書、法務部法
    醫研究所鑑定書等附偵查卷足憑，堪認被告之自白與事實相符，足為認定右開事
    實之依據；按汽車駕駛人應注意車前狀況，隨時採取必要安全措施，道路交通安
    全規則第九十四條第三項定有明文。本件被告駕車自應注意上述道路交通安全規
    定，又依右揭道路交通事故調查報告表及事故現場及車損照片所示，本件肇事時
    、地之天候、路況、視距皆良好，則肇事當時被告並無不能注意之情事，乃被告
    竟疏未注意車前狀況，且因酒後生理協調失衡，肇致本件車禍，被告應有過失。
    再依上開法務部法醫研究所鑑定意見及臺灣板橋地方法院檢察署相驗屍體證明書
    所示，被害人確因本件車禍致外傷性顱內出血及左側血胸致出血神經性休克致死
    ，則被告過失駕車肇事行為，與被害人之死亡結果間，具有相當因果關係。本件
    事證明確，被告犯行堪予認定。
貳、核被告所為，係犯刑法第一百八十五條之三之服用酒類不能安全駕駛動力交通工
    具而駕駛罪、第二百七十六條第一項之過失致死罪、刑法第一百八十五條之四之
    肇事逃逸罪。所犯服用酒類不能安全駕駛動力交通工具而駕駛、肇事逃逸貳罪，
    犯意各別，構成要件互殊，與另犯之過失致死罪，應予分論併罰。又被告酒醉駕
    車，因而致人死亡，應依道路交通管理處罰條例第八十六條第一項之規定，加重
    其刑。爰審酌被告犯罪之動機、手段、過失情節、所致之危害，暨犯罪後態度等
    一切情狀，量處如主文所示之刑，並定其應執行之刑。末查，被告前未曾受有期
    徒刑以上刑之宣告，此有臺灣高等法院被告全國前案紀錄表附本院卷、刑案資料
    查註紀錄表附偵查卷足稽，一時失慮，致罹刑章，事後已坦承犯行，並已與被害
    人家屬成立民事和解，此有臺北縣中和市調解委員會調解筆錄影本壹件附本院卷
    足參，顯具悔意，經此科刑教訓，當知警惕，信無再犯之虞，因認所宣告之刑，
    以暫不執行為當，併予宣告緩刑，用啟自新。
參、移送併辦之臺灣板橋地方法院檢察署九十三年度偵字第二００七號被告甲○○過
    失致死案，與本案起訴之事實，為同一事實，附此敘明。
據上論斷，應依刑事訴訟法第二百七十三條之一、第二百九十九條第一項前段，刑法
第一百八十五條之三、第二百七十六條第一項、第一百八十五條之四、第七十四條第
一款、第五十一條第五款，道路交通管理處罰條例第八十六條第一項，罰金罰鍰提高
標準條例第一條前段，判決如主文。
本案經檢察官王家春到庭執行職務。
中　　　華　　　民　　　國　　九十三　　年　　　五　　　月　　 十三 　　日
                                  臺灣板橋地方法院交通法庭
                                          法  官  陳  福  來
右正本證明與原本無異。
如不服本判決，應於判決送達後十日內，向本院提出上訴狀。
                    　　　　　　　　　　  書記官  林  兆  嘉
中　　　華　　　民　　　國　　九十三　　年　　　五　　　月　　 十三 　　日
附錄本案論罪科刑所據之法條：
中華民國刑法第一百八十五條之三：
服用毒品、麻醉藥品、酒類或其他相類之物，不能安全駕駛動力交通工具而駕駛者，
處一年以下有期徒刑、拘役或三萬元以下罰金。
中華民國刑法第一百八十五條之四：
駕駛動力交通工具肇事，致人死傷而逃逸者，處六月以上五年以下有期徒刑。
中華民國刑法第二百七十六條：〔過失致死罪〕
因過失致人於死者，處二年以下有期徒刑、拘役或二千元以下罰金。
從事業務之人，因業務上之過失犯前項之罪者，處五年以下有期徒刑或拘役，得併科
三千元以下罰金。
